# 紧急求助

提问人：piao2516 时间：2022-03-23 12:48:34
三峡库区一个县政府收到财政拨付的三峡后续专项资金，将其统筹后，发文分别拨给县国企用于旅游开发项目、道路建设、中小学建设、精准扶贫及其他等项目，请问拨给县国企用于旅游开发项目资金是否可以做专项应付款核算？工程完工后是否可以转资本公积？

回答人：chenyiwei
如果接受拨款的企业就是该县政府下属的企业，则作为资本公积（通过专项应付款过渡）是比较合理的做法。但建议当地政府下文明确拨款的性质和权属，作为会计处理的依据。